臺灣高等法院臺南分院刑事判決　　　　99年度上訴字第1179號
上　訴　人
即　被　告　王蔚勇
選任辯護人　魏琳珊律師（扶助律師）
　　　　　　裘佩恩律師（扶助律師）
上　訴　人
即　被　告　莊怡君
指定辯護人　本院公設辯護人簡松柏
上　訴　人
即　被　告　許雯倢
選任辯護人　李慧千律師（扶助律師）
上列上訴人等因違反毒品危害防制條例案件，不服臺灣臺南地方
法院99年度訴字第936號中華民國99年10月15日第一審判決（起
訴案號：臺灣臺南地方法院檢察署98年度偵字第17738號、99年
度偵字第5379號、99年度毒偵字第651、652、668號），提起上
訴，本院判決如下：
    主  文
原判決關於王蔚勇、莊怡君、許雯倢販賣及轉讓毒品有罪部分及
定應執行刑部分均撤銷。
王蔚勇共同犯如附表一編號一至四、七至十所示之罪，共八罪，
均累犯，各處如附表一編號一至四、七至十所示之刑；又共同犯
如附表二編號一、二所示之罪，共二罪，均累犯，各處如附表二
編號一、二所示之刑。
莊怡君共同犯如附表一編號一至四、七至十所示之罪，共八罪，
均累犯，各處如附表一編號一至四、七至十所示之刑；又共同犯
如附表二編號一、二所示之罪，共二罪，均累犯，各處如附表二
編號一、二所示之刑。又犯如附表二編號三所示之罪，累犯，處
如附表二編號三所示之刑。
許雯倢犯如附表一編號五、六所示之罪，共二罪，均累犯，各處
如附表一編號五、六所示之刑；又共同犯如附表一編號八至十所
示之罪，共三罪，均累犯，各處如附表一編號八至十所示之刑。
其餘上訴駁回（即王蔚勇、莊怡君、許雯倢施用第一、二級毒品
部分）。
王蔚勇前揭第二項撤銷改判所處之刑與第五項上訴駁回所處之刑
，應執行有期徒刑拾貳年。扣案門號0000000000、0
000000000號之行動電話貳支（含SIM卡貳枚）均沒收
；未扣案犯罪所得之財物新臺幣仟玖佰元與莊怡君連帶沒收，
如全部或一部不能沒收時，以其等之財產連帶抵償之；未扣案犯
罪所得之財物新臺幣壹仟壹佰元與莊怡君、許雯倢連帶沒收，如
全部或一部不能沒收時，以其等之財產連帶抵償之；扣案之第一
級毒品海洛因貳包（檢驗後淨重零點貳陸捌公克、零點零柒柒公
克）、第二級毒品甲基安非他命壹包（含袋重零點參玖公克）均
沒收銷燬之。
莊怡君前揭第三項撤銷改判所處之刑與第五項上訴駁回所處之刑
，應執行有期徒刑拾年。扣案門號0000000000、00
00000000號之行動電話貳支（含SIM卡貳枚）均沒收；
未扣案犯罪所得之財物新臺幣仟玖佰元與王蔚勇連帶沒收，如
全部或一部不能沒收時，以其等之財產連帶抵償之；未扣案犯罪
所得之財物新臺幣壹仟壹佰元與王蔚勇、許雯倢連帶沒收，如全
部或一部不能沒收時，以其等之財產連帶抵償之；扣案之第一級
毒品海洛因貳包（檢驗後淨重零點貳陸捌公克、零點零柒柒公克
）、第二級毒品甲基安非他命壹包（含袋重零點參玖公克）均沒
收銷燬之。
許雯倢前揭第四項撤銷改判所處之刑與第五項上訴駁回所處之刑
，應執行有期徒刑柒年。扣案門號0000000000、00
00000000號之行動電話貳支（含SIM卡貳枚）均沒收；
未扣案犯罪所得之財物新臺幣壹仟元沒收，如全部或一部不能沒
收時，以其財產抵償之；未扣案犯罪所得之財物新臺幣壹仟壹佰
元與王蔚勇、莊怡君連帶沒收，如全部或一部不能沒收時，以其
等之財產連帶抵償之。
    事  實
一、(1)王蔚勇於民國97年間因公共危險案件，經臺灣臺南地方法
    院以97年度交簡字第2956號判決判處有期徒刑三月確定，於
    98年6月6日縮刑期滿執行完畢。又於87年間因施用毒品案件
    ，經臺灣臺南地方法院以裁定令入勒戒處所施以觀察、勒戒
    ，因認無繼續施用毒品之傾向，於87年8月31日執行完畢釋
    放，並經臺灣臺南地方法院檢察署檢察官以87年度偵字第10
    054號為不起訴處分確定。又於五年內再因施用毒品案件，
    經臺灣臺南地方法院再以裁定令入勒戒處所施以觀察、勒戒
    ，因認有繼續施用毒品之傾向，復經同法院以裁定令入戒治
    處所施以強制戒治，原定88年11月25日執行完畢，嗣於88年
    5月19日停止執行入監執行其他刑罰，刑案部分，則經臺灣
    臺南地方法院以88年度易字第23號判決判處有期徒刑六月確
    定。(2)莊怡君因違反毒品危害防制條例案件，經臺灣臺南地
    方法院先後以95年度易字第466號、97年度簡字第1572號判
    決，各判處有期徒刑八月及七月確定，上開二罪經減刑為有
    期徒刑四月及三月又十五日後，定應執行有期徒刑七月，於
    96年5月11日縮刑期滿執行完畢。另於90年間因施用毒品案
    件，經臺灣臺南地方法院以裁定令入勒戒處所施以觀察、勒
    戒，因認無繼續施用毒品之傾向，於90年11月23日執行完畢
    釋放，嗣經臺灣臺南地方法院檢察署檢察官以90年度毒偵字
    第2285號為不起訴處分確定。又於五年內因施用毒品案件，
    經臺灣臺南地方法院再裁定令入勒戒處所施以觀察、勒戒，
    因認有繼續施用毒品之傾向，復經同法院以裁定令入戒治處
    所施以強制戒治。刑案部分，則經同法院以91年度易字第10
    36號判決，判處有期徒刑六月確定。(3)許雯倢因偽證、竊盜
    、恐嚇、贓物、違反毒品危害防制條例等案件，經法院判處
    罪刑確定後，經本院以96年度聲字第498號裁定，定應執行
    有期徒刑四年三月，嗣經減刑並定應執行刑有期徒刑一年十
    月確定，於97年10月9日假釋付保護管束出監，而於98年3月
    29日假釋期滿，未經撤銷假釋，其未執行之刑，以已執行論
    。另於89年間因施用毒品案件，經臺灣臺南地方法院以裁定
    令入勒戒處所施以觀察、勒戒，因認無繼續施用毒品之傾向
    ，於90年5月10日執行完畢釋放，並經臺灣臺南地方法院檢
    察署檢察官以90年度毒偵緝字第209號為不起訴處分確定，
    又於五年內因施用毒品案件，迭經臺灣臺南地方法院以94年
    度訴字第1134號、95年度訴字第789號、95年度易字第1216
    號判決，各判處有期徒刑十月、一年及七月在案。
二、(1)王蔚勇、莊怡君明知海洛因係毒品危害防制條例第2條第2
    項第1款所明定之第一級毒品，共同基於販賣第一級毒品海
    洛因以營利之犯意聯絡，於附表一編號一至四、七至十所示
    時、地，販賣表列海洛因予林福裕、于世華等人。(2)許雯倢
    另單獨基於販賣第一級毒品海洛因以營利之犯意，於附表一
    編號五、六所示時、地，販賣表列海洛因予余昌敏。(3)王蔚
    勇、莊怡君復與許雯倢共同基於販賣第一級毒品海洛因以營
    利之犯意聯絡，於附表一編號八至十所示時、地，販賣表列
    海洛因予于世華。(4)嗣警方接獲情資，向臺灣臺南地方法院
    法官聲請通訊監察後，於98年12月11日，經警持搜索票至王
    蔚勇、莊怡君、許雯倢住處搜索，在王蔚勇、莊怡君共同位
    於台南市○區○○路4段126巷17號6樓之3住處，扣得莊怡君
    所有供販毒所用之門號0000000000、0000000000行動電話二
    支（含SIM卡二枚）；在許雯倢位於台南市○區○○○路78
    巷55號住處，扣得許雯倢所有供販毒所用之門號0000000000
    行動電話一支（含SIM卡一枚）。
三、(1)王蔚勇、莊怡君明知海洛因、甲基安非他命業經公告列為
    毒品危害防制條例第2條第2項第1款、第2款所管制之第一、
    二級毒品，甲基安非他命亦為藥事法列管之禁藥，不得轉讓
    ，竟共同基於轉讓第一級毒品及禁藥之犯意聯絡，於附表二
    編號一、二所載時、地，同時無償提供數量不詳之第一級毒
    品海洛因及禁藥甲基安非他命供蔡永信免費施用（並無證據
    證明所轉讓之甲基安非他命之數量達淨重10公克以上）。(2)
    莊怡君復於附表二編號三所示時、地，單獨、同時無償提供
    數量不詳之第一級毒品海洛因及禁藥甲基安非他命供蔡永信
    免費施用（亦無證據證明所轉讓之甲基安非他命之數量達淨
    重10公克以上）。
四、(1)王蔚勇分別基於施用海洛因及甲基安非他命之犯意，於98
    年12月11日14時許，在上址住處，以注射方式施用海洛因，
    及以玻璃球燒烤方式施用甲基安非他命各一次。(2)莊怡君亦
    分別基於施用海洛因及甲基安非他命之犯意，於同日14時許
    ，在上址住處，以注射方式施用海洛因一次。及於同年月10
    日14時許，在上址住處以玻璃球燒烤方式施用甲基安非他命
    一次。(3)許雯倢亦分別基於施用海洛因及甲基安非他命之犯
    意，於98年12月10日19時許，在台南市○區○○○路78巷55
    號住處，以注射方式施用海洛因一次，又以玻璃球燒烤方式
    施用甲基安非他命一次。(4)嗣經警於98年12月11日，持搜索
    票至王蔚勇、莊怡君、許雯倢上址住處搜索，在王蔚勇、莊
    怡君共同位於台南市○區○○路4段126巷17號6樓之3共同住
    處，扣得施用後剩餘之海洛因二包（驗餘淨重各為0.268、0
    .077公克）、甲基安非他命一小包（含袋重0.39公克），並
    對王蔚勇、莊怡君、許雯倢採尿送驗，均檢出嗎啡及甲基安
    非他命呈陽性反應，而查知上情。
五、案經改制前台南市警察局第五分局報請臺灣臺南地方法院檢
    察署檢察官偵查起訴。
    理  由
甲、關於證據能力之說明：
一、證人即共同被告莊怡君、許雯倢；證人林福裕、于世華、蔡
    永信等人於警詢中之陳述，係被告王蔚勇以外之人於審判外
    之言詞陳述，既經被告王蔚勇方面明示不同意採為證據，依
    刑事訴訟法第159條第1項之規定，應認不具證據能力。
二、刑事訴訟法第158條之3規定：「證人、鑑定人依法應具結而
    未具結者，其證言或鑑定意見，不得作為證據」，此所謂「
    依法應具結而未具結者」，係指檢察官依同法第175條之規
    定，以證人身分傳喚被告以外之人到庭作證，或雖非以證人
    身分傳喚到庭，而於訊問調查過程中，轉換為證人身分為調
    查時，檢察官應依同法第186條之規定命證人供前或供後具
    結，其陳述始符合第158條之3之規定，而有證據能力。若檢
    察官非以證人身分傳喚到庭訊問時，其身分既非證人，即與
    前述「依法應具結」之要件不合，縱未命其具結，純屬檢察
    官或法官調查證據職權之適法行使，當無違法可言。而前揭
    不論係本案或他案在檢察官面前作成未經具結之陳述筆錄，
    係屬被告以外之人於偵查中向檢察官所為之陳述，本質上屬
    於傳聞證據，基於保障被告在憲法上之基本訴訟權，如客觀
    上有不能傳喚該被告以外之人到庭陳述之情形，前揭非以證
    人身分在檢察官面前未經具結之陳述筆錄，除顯有不可信之
    情況者外，仍非不得作為證據，最高法院98年台上字第4923
    號判決意旨足資參照。查共同被告王蔚勇、莊怡君、許雯倢
    於偵查中乃以被告身份接受檢察官訊問，嗣於提起第二審上
    訴後，被告莊怡君、許雯倢迭經本院傳、拘無著致客觀上有
    不能傳喚其等到庭陳述之情形，有本院送達證書、拘票回證
    、戶役政資料查詢結果、在監在押紀錄表在卷可稽（見本院
    卷二第74、75、88至91、96至99、119至121、158至162頁）
    ，復無事證足認其等為偵查中之陳述時，有何顯不可信之外
    部情況，是證人即共同被告王蔚勇、莊怡君、許雯倢於偵查
    中未經具結之陳述，對於陳述者以外之被告而言，仍均認為
    具有證據能力。
三、上開列舉以外之其他具有傳聞性質之供述證據，業經檢察官
    、被告王蔚勇及全體之辯護人表示同意採為證據之意思（見
    本院卷二第159、162、189頁背面、223頁背面），本院審酌
    該等證據之作成或取得之狀況，並無非法或不當取證之情事
    ，且亦無顯不可信之情況，復經本院於審判期日就上開證據
    依法進行調查、辯論，依刑事訴訟法第159條之1第2項、第
    159條之5第1項等規定，應認均具有證據能力。
乙、販賣與轉讓部分（即撤銷改判部分）：
一、訊據被告王蔚勇就共同被告莊怡君分別有本判決附表一編號
    一至四、七至十所示之販賣海洛因予林福裕、于世華，及附
    表二編號一、二所示之轉讓海洛因予蔡永信等行為固不爭執
    ，惟矢口否認參與其事，並以：上述販賣及轉讓行為均為共
    同被告莊怡君之單獨行為，我並未參與，我幫莊怡君接聽電
    話時並未與來電之人為實質上交談，因當時我與莊怡君同居
    ，有時擔心夜間外出之安全而駕車搭載莊怡君，但我不知道
    莊怡君當時有販賣或免費提供海洛因或甲基安非他命之行為
    云云置辯。被告莊怡君、許雯倢於提起第二審之上訴後，迭
    經合法傳喚無正當理由未到庭。
二、經查；
  (一)被告莊怡君、許雯倢販賣海洛因部分：
    被告莊怡君實施附表一編號一至四、七至十所示販賣海洛因
    予林福裕及于世華；被告許雯倢實施附表一編號五、六、八
    至十所示販賣海洛因予余昌敏、于世華等行為，是為被告王
    蔚勇及其辯護人、被告莊怡君及許雯倢之辯護人一致不爭執
    之事實（見本院卷一第159頁背面、189頁背面、223頁背面
    ）。而此部分事實，業據被告莊怡君、許雯倢迭於偵查及原
    審坦承不諱，核與證人余昌敏、林福裕於警詢及偵查中暨證
    人于世華於警詢證述情節相符，並有臺灣臺南地方法院法官
    核發之通訊監察書及附表三所示監聽譯文在卷可按，自無疑
    義（被告莊怡君、許雯倢之自白見警一卷第10至12、14至16
    頁；偵一卷第126至132、137、324頁；原審卷一第95、112
    頁；原審卷二第24、29頁背面至30頁。證人余昌敏、林福裕
    之證述分見警一卷第27頁背面、304頁；偵一卷第302至303
    、294至296、298及299頁。證人于世華之證言見警一卷第38
    頁背面至39頁背面。通訊監察書見臺灣臺南地方法院檢察署
    98年度聲監字第768號第80頁）。
  (二)被告王蔚勇販賣海洛因部分：
    被告王蔚勇雖矢口否認與共同被告莊怡君共同參與實施附表
    一編號一至四、七至十所示販賣海洛因之行為，然而此部分
    事實：
  共同被告莊怡君參與實施附表一編號一至四、七至十所示販
    賣行為，被告許雯倢參與實施附表一編號八至十所示販賣行
    為，已經本院認定如前。
  被告王蔚勇先後於(1)警詢中供承：「（警方查知你與莊怡君
    係販毒集團，而許雯倢亦協助你們販毒，是否為實？）是事
    實....許雯倢幫我們販毒，我們也都有給他家用，且許雯倢
    施用毒品我們也沒有向她收費.....，我跟林福裕交易成功
    過一次....98年11月26日于世華有帶中獎統一發票來，我們
    有交易海洛因毒品成功，但是他實在是欠太多錢沒有給我」
    等語（見警一卷第5、6頁正反面）。(2)其於偵查中除重申上
    情外（見偵一卷第139頁），並陳明「....我確實與莊怡君
    有於98年11月12日、14日、15日、29 日以上開之行動電話
    與林福裕聯絡後，共同騎乘機車前去台南市○○路○段小北
    百貨麥當勞旁邊，12、15、29日交易金額是1千元，14日是5
    百元交易....（是否有販賣毒品海洛因及安非他命給于世華
    ？）只有販賣毒品海洛因給他....（98 年11月26日15時44
    分，于世華電稱，可不可以使用統一發票...有中200元的二
    張...，是否販售海洛因毒品給他？有無交易成功？）有，
    本次于世華有帶中獎統一發票來，我們有交易海洛因毒品成
    功，但是他實在是欠太多錢沒有給我。（許雯倢稱她曾多次
    幫你及莊怡君販售海洛因毒品，是否屬實？）屬實。（對於
    許雯倢於本署證稱你有寄放二小包毒品海洛因在她那裡，讓
    她於98年12月1日、2日、3日分裝賣給于世華，有無意見？
    ）屬實，我是放在她那裡，但我尚未收到錢」等語（見偵一
    卷第139至140頁）。(3)又於原審再次自白不諱（見原審卷第
    95頁正反面及139、156頁；原審卷二第29 頁）。
  證人即共同被告莊怡君於偵查中證述：「（警方查知你與王
    蔚勇係販毒集團，而許雯倢亦協助你們販毒，是否為實？）
    是事實」等語。
  證人即共同被告許雯倢於偵查中證稱：「（警方查知莊怡君
    、王蔚勇係販毒集團，而你亦協助莊怡君、王蔚勇販毒毒品
    海洛因、毒品安非他命，是否為實？）是事實。兩種毒品都
    有，但毒品安非他命比較少。從98年9月份開始幫助販賣，
    因為我有毒癮，我幫他們送毒品給要購買毒品之人，他們提
    供給我毒品作為販賣毒品之代價....（你如何協助王蔚勇、
    莊怡君將海洛因及安非他命毒品販賣給人家施用？）都是莊
    怡君、王蔚勇接到要購買海洛因或安非他命毒品的電話時，
    王蔚勇、莊怡君會以行動電話0000000000、0000000000及一
    支0980的電話通知我過去他們西門路4段126巷17號6樓之3住
    處，他們二人先以毒品讓我免費施用，再將毒品由我送交買
    家手上，取到毒品交易金額後，我會告知莊怡君、王蔚勇收
    到錢了，然後他們會來我家把錢收去....我是在98年12月初
    ，王蔚勇先寄放在我這裡有二小包海洛因毒品（每包1000元
    ），我接到莊怡君電話要我把一小包海洛因毒品分裝成三分
    之一後要我送去公園路清心茶飲館門口將毒品交給于世華，
    送海洛因毒品給于世華有三次，一次是得款500元，二次是
    得款300元，我拿到錢後先放在我這裡，他們回來找我時，
    我再將販毒款項拿去給王蔚勇」等語（見偵一卷第130至132
    頁）。
  證人即買受人林福裕於偵查中證陳：我是向王蔚勇、莊怡君
    購買毒品海洛因才認識...98年11月12、14、15、29日的交
    易地點都是在台南市小北夜市麥當勞旁邊，都是王蔚勇、莊
    怡君他們兩人騎機車前來與我交易等語（見偵一卷第295頁
    ）。復於本院審理中證述：我已忘記是否有在98年11月12日
    、14日、15日、29日購買毒品，我買毒品時，是王蔚勇與莊
    怡君他們二人在一起，我不知道與我通話的是何人的手機，
    有時候是女生接電話有時候是男生，他們二人其實我不太熟
    ，毒品的數量及交易的地點要看是誰接電話我就與誰確認，
    時間太久我忘記了。交易是王蔚勇或莊怡君去收錢，也不一
    定，我只能確定曾與王蔚勇交付過毒品及價金，但不記得是
    哪一天等語（見本院卷二第132頁背面、133頁）。
  共同被告莊怡君於本案查獲時為被告王蔚勇之同居女友，現
    為被告王蔚勇之配偶，已據被告王蔚勇供明在卷（見警一卷
    第5頁、本院卷一第155頁背面）。衡情度理，莊怡君斷無設
    詞誣陷被告王蔚勇之可能。共同被告莊怡君、許雯倢分別參
    與實施附表一編號一至四、七至十所示販賣行為，已經本院
    認定如前。而被告王蔚勇亦參與實施此部分之行為乙節，亦
    據被告王蔚勇於警詢、偵查及原審自白不諱，核與證人即共
    同被告莊怡君、許雯倢於偵查中；證人林福裕於偵查及本院
    審時證述情節相符，已足認定被告王蔚勇分別與共同被告莊
    怡君、許雯倢共同實施此部分之販賣行為，被告王蔚勇翻異
    前詞，空言否認此部分犯行，核難憑採。
  按毒品危害防制條例所處罰之「販賣」毒品罪，所著重者為
    在主觀上有藉以牟利之惡性，及對毒品之擴散具有較有償或
    無償轉讓行為更嚴重之危害性，被告營利之意圖係從客觀之
    社會環境、情況及證人、物證等資料，依據證據法則綜合研
    判認定。又一般民眾普遍認知海洛因等毒品之非法交易，政
    府一向查禁森嚴，且科以重罰不容寬貸，衡諸常情，倘非有
    利可圖，絕無平白甘冒被嚴查重罰高度風險之理，從而，舉
    凡其有償交易，除足反證其確另基於某種非圖利本意之關係
    外，通常尚難因無法查悉其販入價額作為是否高價賣出之比
    較，諉無營利之意思，阻卻販賣犯行之追訴（最高法院95年
    度台上字第301號判決意旨參照）。第一級毒品海洛因係價
    格極為昂貴之毒品，且無論轉讓或販賣營利，刑責均屬重大
    ，被告王蔚勇、莊怡君、許雯倢三人個別與附表一所示購買
    毒品之證人林福裕、余昌敏及于世華等人，既無特別交情，
    自無可能甘冒重大刑責，完全無償或以購入之成本價轉讓之
    理，堪認被告三人確係基於販賣以營利之意圖，而為附表一
    所示之販賣第一級毒品海洛因犯行無訛。
  綜上，被告王蔚勇、莊怡君、許雯倢三人於附表一所示之販
    賣第一級毒品海洛因犯行洵堪認定。
  被告王蔚勇雖於提起第二審上訴後，聲請詰問證人莊怡君、
    許雯倢與于世華。然上述證人，均經本院三度合法傳喚未到
    庭，並命警拘提無著，復未在監執行或另案在押，有本院證
    人送達證書、拘票回執、戶役政查詢及在監在押資料存卷可
    按（見本院卷二第7、8、14、16、73至76、85至91、97至99
    、117至129、156、157頁）。被告王蔚勇此部分調查證據之
    聲請，自屬客觀上有不能傳喚到庭陳述之情形，併予說明。
  (三)被告王蔚勇、莊怡君轉讓海洛因及甲基安非他命之部分：
    被告王蔚勇矢口否認有附表二編號一、二之轉讓行為；被告
    莊怡君以書狀陳明上訴理由時，亦否認涉犯附表二所示全部
    轉讓行為。惟查：
  被告王蔚勇於偵查中時陳稱：「（對於蔡永信於98年12月11
    日在本署證稱，他施用的毒品海洛因是莊怡君及你免費提供
    給他施用，有無意見？）是。屬實....（就蔡永信部分，你
    們是否於98年11月16日，前往蔡永信位於歸仁鄉住處，無償
    提供毒品安非他命及海洛因給蔡永信施用，你們是否坦承？
    ）是。對於無償提供毒品給蔡永信部分，我坦承。（就蔡永
    信部分，你們是否於98年11月18日，前往蔡永信位於歸仁鄉
    住處，無償提供毒品安非他命及海洛因給蔡永信施用，你們
    是否坦承？）是。對於無償提供毒品給蔡永信部分，我坦承
    」等語（見偵一卷第139、322、323頁）。而自白並指證被
    告莊怡君關於附表二編號一、二所示犯行。
  被告莊怡君於偵查中供陳：「（就蔡永信部分，你們是否於
    98年11月16日，前往蔡永信位於歸仁鄉住處，無償提供毒品
    安非他命及海洛因給蔡永信施用，你們是否坦承？）是。對
    於無償提供毒品給蔡永信部分，我坦承。（就蔡永信部分，
    你們是否於98年11月18日，前往蔡永信位於歸仁鄉住處，無
    償提供毒品安非他命及海洛因給蔡永信施用，你們是否坦承
    ？）是。對於無償提供毒品給蔡永信部分，我坦承。（就蔡
    永信部分，你們是否於98年11月23日，前往蔡永信位於歸仁
    鄉住處，無償提供毒品安非他命及海洛因給蔡永信施用，你
    們是否坦承？）是。對於無償提供毒品給蔡永信部分，我坦
    承」等語（見偵一卷第322至323頁）。而自白附表二全部分
    犯行，並證述共同王蔚勇參與附表二編號一、二所示轉讓行
    為。
  證人蔡永信於偵查中結證稱：「（98年11月16日是何人與毒
    品交易？）是他們免費提供給我第一級毒品海洛因、第二級
    毒品安非他命給我施用，當天許雯倢有陪同，他們是到我位
    於歸仁鄉的住處給我，順便看小孩，數量不詳。（98年11月
    18日是何人與毒品交易？）是王蔚勇、莊怡君一同前來我住
    處，免費提供給我第一級毒品海洛因、第二級毒品安非他命
    給施用及看小孩。許雯倢並沒有陪同。11月23日下午一點半
    是莊怡君一人前來找我，拿第一級毒品海洛因、第二級毒品
    安非他命給我施用，也是沒有拿錢」等語（見偵一卷第299
    頁）。而明確指證被告王蔚勇、莊怡君共犯附表二編號一、
    二之無償轉讓行為，及被告莊怡君單獨為附表二編號三之轉
    讓行為。
  此外，並有與證人蔡永信於偵查中之證述情節相符之附表四
    所示監聽譯文在卷足憑（通訊監察書見臺灣臺南地方法院檢
    察署98年度聲監字第768號第80頁）。
  證人蔡永信雖於本院審理時證述：毒品均是莊怡君所交付，
    被告王蔚勇並不知情云云（見本院卷二第20至21頁）。然證
    人蔡永信原於本院證述：王蔚勇是否知悉莊怡君免費提供毒
    品「我不瞭解」（見本院卷二第20頁），其嗣後再證陳「王
    蔚勇不知上情」云云，即有反覆，已難遽信。況附表二所示
    犯行，既經被告王蔚勇、莊怡君分別自白及相互指證在卷，
    且互核相符，復與證人蔡永信偵查中之自白所證情節吻合，
    並有與上述自白及證述內容大致相符之監聽譯文可資佐證，
    足徵被告王蔚勇、莊怡君於偵查中之自白及證人蔡永信於偵
    查中所證均與事實相符，而堪認定附表二所示此部分事實。
    故證人蔡永信於本院翻異前詞，被告王蔚勇、莊怡君空言否
    認轉讓海洛因及甲基安非他命予蔡永信，分屬迴護及卸責之
    詞，均無可取。
  按甲基安非他命為第二級毒品，並經行政院衛生署於75年7
    月11日以衛署藥字第597627號重申公告禁止使用在案，迄未
    變更，仍應認屬藥事法第22條第1項第1款所列之禁藥，有該
    署97年8月21日衛藥字第0970037760函可參。再藥事法所規
    範者，係藥事之管理；所稱藥事，並非僅止於藥物（指藥品
    及醫療器材），尚包括藥商、藥局及其有關之事項，此觀該
    法第1條、第4條之規定自明。而毒品未必係經公告之禁藥，
    禁藥亦未必為毒品，亦有上揭行政院衛生署函可資參照。故
    毒品危害防制條例與藥事法二者，並無必然之特別法與普通
    法關係。是除轉讓之甲基安非他命，其數量達行政院依毒品
    危害防制條例第8條第6項規定所訂定之標準，經依法加重該
    條第2項之法定刑後，較藥事法第83條第1項之法定刑為重之
    情形外，因藥事法第83條第1項係於93年4月21日修正公布，
    同年月23日施行，為毒品危害防制條例第8條第2項之後法，
    且為重法，自應優先適用藥事法處斷（最高法院97年度台非
    字第397號、99年度台上第5604號判決意旨參照）。查被告
    王蔚勇、莊怡君雖於附表二編號一、二所示，及被告莊怡君
    於附表二編號三所示轉讓甲基安非他命予證人蔡永信之犯行
    ，惟參酌證人蔡永信於偵查中證稱：「莊怡君給我二小塊要
    給我施用」等語（見偵一卷第299頁），顯見被告王蔚勇、
    莊怡君二人係提供其每次施用一次份量的毒品，且無證據證
    明被告王蔚勇、莊怡君轉讓甲基安非他命之數量達行政院所
    發布「轉讓持有毒品加重其刑之數量標準」規定淨重10公克
    以上之標準，是無從依據毒品危害防制條例第8條第6項之規
    定加重其刑，復因藥事法第83條第1項之法定刑較毒品危害
    防制條例第8條第2項之法定刑為重，揆諸前揭說明，自應優
    先適用藥事法之規定處罰，併予敘明。
  綜上，此部分事證亦臻明確，被告王蔚勇、莊怡君於附表二
    編號一、二所示共同轉讓第一級毒品海洛因及禁藥甲基安非
    他命予蔡永信二次之犯行，及被告莊怡君於附表二編號三所
    示轉讓第一級毒品海洛因及禁藥甲基安非他命與蔡永信一次
    之犯行，均堪認定。
三、論罪：
  (一)被告王蔚勇、莊怡君、許雯倢就附表一之所為，均係犯毒品
    危害防制條例第4條第1項之販賣第一級毒品罪。被告王蔚勇
    、莊怡君就附表二之所為，則係犯毒品危害防制條例第8條
    第2項之轉讓第一級毒品罪及藥事法第83條第1項之轉讓禁藥
    罪。公訴意旨認為被告王蔚勇、莊怡君轉讓甲基安非他命之
    行為，係犯毒品危害防制條例第8條第2項之轉讓第二級毒品
    罪嫌，尚有未洽，惟社會基本事實同一，此部分起訴法條應
    予變更。被告王蔚勇、莊怡君、許雯倢販賣海洛因前之低度
    持有行為，為其等販賣之高度行為所吸收，均不另論罪。被
    告王蔚勇、莊怡君轉讓海洛因及甲基安非他命前之低度持有
    行為，亦為高度之轉讓行為所吸收，亦不另論罪。
  (二)被告王蔚勇、莊怡君就附表一編號一至四、七所示販賣第一
    級毒品犯行；被告王蔚勇、莊怡君與許雯倢就附表一編號八
    至十所示販賣海洛因犯行；被告王蔚勇、莊怡君就附表二編
    號一、二所示轉讓海洛因及甲基安非他命犯行，分別有犯意
    聯絡及行為分擔，均為共同正犯。
  (三)被告王蔚勇、莊怡君、許雯倢共同或單獨所犯附表一、二所
    示各罪，犯意各別，時間不同，應分論併罰。
  (四)被告王蔚勇、莊怡君於附表二所示同時無償轉讓第一級毒品
    海洛因及禁藥甲基安非他命予蔡永信之行為，均係一行為觸
    犯上開二罪名，為想像競合犯，應依刑法第55條之規定從一
    重論處轉讓第一級毒品罪。
  (五)被告三人有如事實欄所記載經執行有期徒刑完畢之犯罪前案
    紀錄，此有前開臺灣高等法院被告前案紀錄表在卷可按，其
    等於受徒刑之執行完畢後，五年以內故意再犯本案有期徒刑
    以上之罪，俱為累犯，除販賣第一級毒品部分法定本刑為死
    刑或無期徒刑部分不得加重外，餘均應依刑法第47條第1項
    加重其刑。
  (六)被告王蔚勇、莊怡君、許雯倢於偵查及原審均自白其等所犯
    附表一、二所示各罪，有各該筆錄附卷可稽，爰依毒品危害
    防制條例第17條第2項規定，各減輕其刑。除販賣第一級毒
    品部分法定本刑為死刑或無期徒刑部分不得加重外，均先依
    累犯之例加重後後減輕之。
  (七)被告王蔚勇、莊怡君均於99年5月2日警詢中，向改制前之台
    南市警察局第五分局小隊長杜一郎及偵查佐王志成，指證其
    等持以販賣或轉讓之海洛因及甲基安非他命之來源為綽號「
    小五」之陳富添；被告許雯倢則於同年月8日向同上員警指
    證王蔚勇與莊怡君之毒品（海洛因及安非他命）來源為陳富
    添，有其等警詢筆錄及指認犯罪嫌疑人紀錄表在卷可稽（見
    本院卷二第44、49、54至57頁）。證人即承辦本案之偵查佐
    王志成復到庭結證：在被告王蔚勇、莊怡君具體指證「小五
    」及其使用車輛之車牌號碼，並以車牌號碼追查確切身分之
    前，司法警察尚不知與其等通話之毒品提供者（藥頭）之真
    實身分等語（見本院卷二第23頁）。又改制前台南市警察局
    第五分局偵查佐王志成係於被告王蔚勇、莊怡君、許雯倢三
    人均「指證完竣」之後，始於99年7月8日前往臺灣高雄看守
    所詢問另案在押之涉嫌人陳富添，據以偵辦案外人陳富添販
    賣海洛因及（甲基）安非他命毒品予被告王蔚勇、莊怡君之
    事實，有陳富添警詢筆錄及上開分局99年8月23日南市警五
    刑字第0994500903號刑事案件報告書影本在卷可查（見本院
    卷二第33至39頁）。綜上足徵雖被告許雯倢略晚於被告王蔚
    勇、莊怡君於警詢中指證藥頭陳富添，但司法警察確係於被
    告三人先後所為之明確指證後，憑以查獲陳富添販賣海洛因
    及甲基安非他命之事實。是被告王蔚勇、莊怡君、許雯倢所
    為附表一所示販賣第一級毒品犯行，以及被告王蔚勇、莊怡
    君所為附表二所示轉讓第一級毒品犯行，均應依毒品危害防
    制條例第17條第1項遞減輕其刑。又毒品危害防制條例第17
    條第1項因同時有免除其刑之規定，而被告許雯倢大部分犯
    行（除附表一編號五、六部分外）係附從於被告王蔚勇、莊
    怡君而共同販賣毒品，是被告許雯倢爰依刑法第66條之規定
    遞減輕其刑至三分之二。
  (八)毒品危害防制條例第17條第1項規定：「犯第4條至第8條、
    第10條或第11條之罪，供出毒品來源，因而查獲其他正犯或
    共犯者，減輕或免除其刑」；又「有期徒刑、拘役、罰金減
    輕者，減輕其刑至二分之一。但同時有免除其刑之規定者，
    其減輕得減至三分之二。」刑法第66條亦有明文。故被告三
    人依毒品危害防制條例第17條第1項之規定，原得減輕其刑
    至三分之二。如此被告三人所犯如附表一所示之販賣第一級
    毒品罪，即無情輕法重、顯可憫恕及縱使量處法定最低刑度
    之刑仍嫌過重，而得再依刑法第59條遞減其刑之情形，附此
    敘明。
四、原審認為被告王蔚勇、莊怡君、許雯倢三人分別就附表一、
    二所示犯行均臻明確，而予論罪科刑，固非無見。然被告三
    人共同指證其等販賣及轉讓之海洛因與甲基安非他命來源，
    並因而查獲案外人陳富添。原判決漏未適用毒品危害防制條
    例第17條第1項予以減輕其刑，自有未合。被告王蔚勇上訴
    意旨否認販賣及轉讓毒品；被告莊怡君上訴意旨否認轉讓毒
    品予蔡永信，雖均無理由，但原判決關於販賣及轉讓毒品部
    分（即附表一、二部分），既有前述未洽之處，仍屬無從維
    持，應由本院將原判決關於附表一、二部分撤銷改判。爰審
    酌被告三人不思正途取財，販賣第一級毒品海洛因供人施用
    藉以牟利，被告王蔚勇、莊怡君為主要毒品供應來源並擔任
    毒品交易聯絡人、被告許雯倢擔任受命交易毒品角色，被告
    王蔚勇、莊怡君又轉讓第一級毒品海洛因及禁藥甲基安非他
    命予蔡永信施用，不僅戕害國民身心健康甚鉅，且危害社會
    秩序，及被告三人各別之犯後態度一切情狀，分別量處如附
    表一、二所示之刑。
五、沒收：
  (一)本件扣案門號0000000000、0000000000號之行動電話二支（
    含SIM卡二枚），為被告莊怡君所有供本件共同販賣毒品所
    用之物，已據被告王蔚勇於偵查中供明在卷（見偵一卷第13
    9頁），其中0000000000門號使用於附表一編號一至三所示
    海洛因交易，0000000000門號則使用於附表一編號四、七至
    十所示海洛因交易（見附表三監聽譯文所紀錄之門號）；又
    扣案之門號0000000000號行動電話一支（含SIM卡一枚），
    為被告許雯倢所有供本件販賣毒品所用之物，亦據被告許雯
    倢於偵查中陳述明確（見偵一卷第126、127頁），並使用於
    附表一編號五、六所示海洛因交易（見附表三監聽譯文所紀
    錄之門號），應各依毒品危害防制條例第19條第1項規定，
    依共犯共同負責之理論，於被告王蔚勇、莊怡君附表一編號
    一至三所示犯行，宣告沒收門號0000000000號之行動電話；
    於被告王蔚勇、莊怡君附表一編號四、七示犯行，宣告沒收
    門號0000000000號之行動電話；於被告王蔚勇、莊怡君、許
    雯倢附表一編號八至十所示犯行，宣告沒收門號00000000
    00號之行動電話；於被告許雯倢附表一編號五、六所示犯行
    ，宣告沒收門號0000000000號行動電話。
  (二)至於附表二之轉讓犯行，被告莊怡君均係以門號0000000000
    號之行動電話與蔡永信通話（見本判決附表四監聽譯文所紀
    錄之門號），故被告莊怡君所犯附表二編號一至三所示之轉
    讓毒品犯行所用之物，應依毒品危害防制條例第19第1項之
    規定沒收。另依共犯共同負責之理論，就被告王蔚勇於附表
    二編號一、二所示之宣告刑下，併予宣告沒收。
  (三)附表一各編號所示販賣海洛因所得財物，雖均未扣案，仍應
    依毒品危害防制條例條例第19條第1項規定，就各正犯之主
    文項下，諭知（連帶）沒收，如全部或一部不能沒收時，應
    以其（等）財產（連帶）抵償之。
丙、施用部分（即維持部分）：
一、訊據被告王蔚勇時就上開施用第一、二級毒品之事實，均坦
    白承認（見本院卷二第139頁背面）。被告莊怡君、許雯倢
    雖於提起第二審上訴後經合法傳喚迄未到庭，但本判決事實
    欄四所示之施用第一、二級毒品犯行，前經被告莊怡君、許
    雯倢迭於警詢、偵查、原審審理時坦承不諱，並有台南市警
    察局第五分局採驗尿液同意書三紙、98年12月21日長榮大學
    尿液確認報告三紙在卷可稽（見警三卷第24、25頁；警二卷
    第21、22頁；警一卷第24、25頁）。按海洛因經注射入人體
    後，約百分之80於24小時內自尿中排出，一般而言，尿液中
    能否驗出嗎啡陽性反應與其投與量、投與途徑、採尿時間、
    個人體質及檢驗方法之靈敏度有關，國外曾有文獻報導注射
    6毫克之海洛因鹽酸鹽，其代謝物嗎啡之平均可檢出時限約
    為26小時，此經行政院衛生署藥物食品檢驗局於81年9月8日
    以（81）藥檢壹字第8114885號函述明此旨綦詳。又按安非
    他命經口服投與後約70%於24小時內自尿中排出，約90%於96
    小時內自尿中排出，目前國內尿液中甲基安非他命之檢驗僅
    鑑定其是否呈陽性反應尚未定其含量，且甲基安非他命成分
    之檢出與其投與方式、投與量、個人體質、採尿時間與檢測
    儀器之精密度等諸多因素有關，僅憑尿液中呈安非他命陽性
    反應，並無法確實推算吸食時間距採集時間之長短，惟依上
    述資料推斷，最長可能不會超過四日，亦經行政院衛生署藥
    物食品檢驗局81年2月8日（81）藥檢壹字第001156號函述明
    綦詳。揆諸上開說明，被告王蔚勇、莊怡君、許雯倢為警查
    獲後，並經警採集尿液檢體送驗結果，均呈嗎啡及甲基安非
    他命陽性反應之確認報告，可徵被告三人於上開採集尿液檢
    體往前回溯之26、96小時內某時點，確有施用第一級毒品海
    洛因及第二級毒品甲基安非他命之犯行。
二、按毒品危害防制條例第20條、第23條就施用毒品之刑事處遇
    程序，區分為「初犯」、「五年內再犯」及「五年後再犯」
    ，依立法理由之說明，僅限於「初犯」及「五年後再犯」二
    種情形，始應先經觀察、勒戒或強制戒治程序；倘被告於5
    年內已再犯，經依法追訴處罰，縱其第三次（或第三次以上
    ）再度施用毒品之時間，係在初犯經觀察、勒戒或強制戒治
    執行完畢釋放5年以後，仍應依該條例第10條處罰（最高法
    院95年第7次刑事庭會議決議、98年度台上字第2741號判決
    意旨參照）。查被告王蔚勇前因施用毒品案件，經臺灣臺南
    地方法院令入勒戒處所施以觀察勒戒，於87年8月30日執行
    完畢，復於上開觀察勒戒執行完畢釋放後五年內之87年10月
    10日起至87年10月25日，施用第二級毒品安非他命，經臺灣
    臺南地方法院以88年度易字第23號判決判處有期徒刑六月確
    定；被告莊怡君前因施用毒品案件，經法院裁定令入勒戒處
    所施以觀察勒戒，並於90年11月23日觀察勒戒執行完畢，復
    於受上開觀察勒戒執行完畢釋放後五年內之91年3月7日起至
    91年5月4日，施用第二級毒品安非他命，經臺灣臺南地方法
    院以91年度易字第1036號判決判處有期徒刑六月確定；被告
    許雯倢前因施用毒品案件，經法院裁定令入勒戒處所施以觀
    察勒戒，並於90年5月10日觀察勒戒執行完畢，復於受上開
    觀察勒戒執行完畢釋放後五年內之93年8月7日起至94年5月9
    日施用第一級毒品海洛因、93年8月8日起至94年5月10日施
    用第二級毒品安非他命，經臺灣臺南地方法院以94年度訴字
    第1134號判決判處有期徒刑十月確定等情，此有臺灣高等法
    院被告前案紀錄表在卷可稽，則被告三人等雖係於受上開觀
    察、勒戒執行完畢釋放後之五年後再犯本件毒品危害防制條
    例第10條第1項、第2項之罪，惟渠等已因前述五年內再犯施
    用第一級毒品海洛因及第二級毒品安非他命罪名，故本件施
    用第一級毒品海洛因及第二級毒品安非他命犯行，已不合於
    「五年後再犯」之規定，揆諸前揭說明，本件被告三人所為
    ，仍應毒品危害防制條例第10條第1項、第2項規定處罰，併
    予敘明。
三、綜上，被告王蔚勇、莊怡君、許雯倢上開自白，核與事實相
    符，堪以採信。本件事證已臻明確，被告三人分別施用第一
    、二級毒品之犯行，堪以認定，自應依法論科。
四、原審就被告三人此部分施用第一、二級毒品部分，認為罪證
    明確，審酌其等前因施用毒品案件，經觀察、勒戒之治療程
    序後，猶不思戒絕革除惡習，仍為本案犯行，顯然其意志力
    甚為薄弱，迄未能戒除毒癮，被告等施用毒品犯行，在性質
    上乃屬對自我身心健康之自戕行為，尚未嚴重破壞社會秩序
    、侵害他人權益，及犯後坦承全部犯行，尚有悔意等一切情
    狀，適用毒品危害防制條例第10條第1項、第2項、第18條第
    1項前段，刑法第11條前段、第47條第1項等規定，俱依累犯
    之例，就施用第一級毒品部分，依序量處被告王蔚勇、莊怡
    君、許雯倢有期徒刑一年、十月、十月；就施用第二級毒品
    部分，依序量處被告王蔚勇、莊怡君、許雯倢有期徒刑八月
    、六月、六月，並說明：(1)被告王蔚勇、莊怡君、許雯倢分
    別持有第一級、第二級毒品進而施用，其等持有之低度行為
    ，應為施用之高度行為所吸收，均不另論罪。(2)其等三人所
    犯上開二罪，犯意各別，行為互殊，應予分論併罰。被告三
    人有如事實欄所記載經執行有期徒刑完畢之犯罪前案紀錄，
    其等於受徒刑之執行完畢後，五年以內故意再犯本案有期徒
    刑以上之罪，為累犯，均應依刑法第47條第1項加重其刑。
    (3)扣案之第一級毒品海洛因二包（檢驗前淨重0.277公克、
    檢驗後淨重0.268公克，檢驗前淨重0.086公克、檢驗後淨重
    0. 077公克），均應依毒品危害防制條例第18條第1項前段
    規定，宣告沒收銷燬之。又包裝前開第一級毒品海洛因所使
    用之包裝袋二個，係用於包裹毒品，防止毒品漏逸、潮濕，
    以便於攜帶、存放，為供被告施用第一級毒品所用之物，其
    雖非毒品危害防制條例第2條所稱之第一級毒品，然因係包
    裝上開第一級毒品而與之密切接觸，且未經鑑定機關就之與
    毒品分別鑑析其重量，此有前揭鑑定書可憑，可證明該包裝
    袋二個與第一級毒品海洛因無可析離之關係，而屬於第一級
    毒品海洛因之一部分，應併予沒收銷燬之。另前開扣案之第
    一級毒品海洛因二包，經送鑑定機關各取樣0.009公克鑑驗
    部分，既已鑑析用罄滅失，自無庸為沒收銷燬之諭知；再扣
    案之第二級毒品甲基安非他命一包（含袋重0.39公克），為
    毒品危害防制條例第2條第2項第2款所規定之第二級毒品，
    係屬查獲之毒品，不問屬於犯人與否，應依毒品危害防制條
    例第18條第1項前段規定沒收銷燬之，另包裝前開第二級毒
    品甲基安非他命使用之空包裝袋一個，係用於包裹第二級毒
    品甲基安非他命，防止毒品漏逸、潮濕，以便於攜帶、存放
    ，而與第二級毒品甲基安非他命密切接觸具有不可析離之關
    係，且經警於初步檢驗之際，並未加以析離檢驗，應視為第
    二毒品甲基安非他命之一部分，併依毒品危害防制條例第18
    條第1項前段規定沒收銷燬之。(4)再者，上揭扣案之海洛因
    二包、甲基安非他命一包，係被告王蔚勇、莊怡君購買施用
    所剩餘之毒品，業據被告王蔚勇於原審審理時供明在卷，揆
    諸前揭判決意旨，爰分別於被告王蔚勇、莊怡君二人施用第
    一、二級毒品之罪刑項下，分別宣告沒收。本院經核原判決
    此部分認事用法，均無不合，量刑亦屬妥適。被告三人雖均
    坦承此部分犯罪，但仍上訴指摘原判決量刑過重而有所不當
    ，均為無理由，均應予駁回。
丁、本院將原判決關於被告王蔚勇、莊怡君、許雯倢販賣第一級
    毒品及被告王蔚勇、莊怡君轉讓第一級毒品部分予以撤銷改
    判，並駁回上開被告關於其等施用第一、二級毒品部分之上
    訴，原判決雖已就被告三人所犯各罪定執行刑，然本案原判
    決上述部分既經撤銷，原定之執行刑即應併予撤銷，本院並
    綜合上情，就被告王蔚勇、莊怡君、許雯倢前開撤銷改判所
    處之刑，與應分論併罰之前開上訴駁回部分所處之刑，認應
    分別定執行有期徒刑十二年、十年及七年為適當。
戊、被告莊怡君、許雯倢於本院審理期日經合法傳喚無正當理由
    未到庭，復無在監在押之情形，有本院公示送達裁定及公告
    、送達證書、戶役政資料、臺灣高等法院在監在押全國紀錄
    表在卷足參（見本院卷二第102至106、112、113、116、156
    至162頁），爰不待其二人陳述逕行判決。
據上論結，應依刑事訴訟法第368條、第369條第1項前段、第364
條、第371條、第299條第1項前段、第300條，毒品危害防制條例
第4條第1項、第8條第1項、第17條第1項、第2項、第19條第1項
，藥事法第83條第1項，刑法第11條前段、第28條、第47條第1項
、第55條、第51條第5款，判決如主文。
本案經檢察官李啟明到庭執行職務。
中    華    民    國   100    年    11    月    8     日
                  刑事第二庭    審判長法  官  葉居正
                                      法  官  陳春長
                                      法  官  陳欽賢
以上正本證明與原本無異。
施用第二級毒品部分不得上訴，其餘如不服本判決應於收受送達
後10日內向本院提出上訴書狀，其未敘述上訴理由者，並得於提
起上訴後10日內向本院補提理由書（均須按他造當事人之人數附
繕本）「切勿逕送上級法院」。
                                      書記官  施淑華
中    華    民    國   100    年    11    月    8     日
附錄所犯法條：
毒品危害防制條例第4條第1項：
製造、運輸、販賣第一級毒品者，處死刑或無期徒刑；處無期徒
刑者，得併科新臺幣1千萬元以下罰金。
毒品危害防制條例第8條第1項
轉讓第一級毒品者，處 1 年以上 7 年以下有期徒刑，得併科新
臺幣1百萬元以下罰金。
藥事法第83條第1項：
明知為偽藥或禁藥，而販賣、供應、調劑、運送、寄藏、牙保、
轉讓或意圖販賣而陳列者，處7年以下有期徒刑，得併科新臺幣
500萬元以下罰金。
毒品危害防制條例第10條第1、2項
施用第一級毒品者，處 6 月以上 5 年以下有期徒刑。
施用第二級毒品者，處 3 年以下有期徒刑。
附表一：
┌─┬───┬───┬───────┬────┬───┬─────────────┬──┐
│編│被  告│交  易│交  易  方  式│犯罪時間│交  易│罪名及宣告刑（主刑、從刑）│備註│
│號│      │對  象│              │        │金  額│                          │    │
├─┼───┼───┼───────┼────┼───┼─────────────┼──┤
│一│王蔚勇│林福裕│林福裕持用行動│98年11月│一千元│王蔚勇共同販賣第一級毒品，│原審│
│  │莊怡君│      │電話0000000000│12日凌晨│      │累犯，處有期徒刑柒年捌月。│判決│
│  │      │      │號與王蔚勇、莊│0時許   │      │扣案門號0000000000號之行動│附表│
│  │      │      │怡君二人以持用│        │      │電話壹支（含SIM卡壹枚）沒 │一編│
│  │      │      │之門號00000000│        │      │收，未扣案犯罪所得之財物新│號一│
│  │      │      │72號之行動電話│        │      │臺幣壹仟元與莊怡君連帶沒收│第一│
│  │      │      │聯絡後，於右列│        │      │，如全部或一部不能沒收時，│則  │
│  │      │      │所示時間，約至│        │      │以其與莊怡君之財產連帶抵償│    │
│  │      │      │台南市北區小北│        │      │之。                      │    │
│  │      │      │夜市附近之麥當│        │      │莊怡君共同販賣第一級毒品，│    │
│  │      │      │勞旁，為各項交│        │      │累犯，處有期徒刑柒年肆月。│    │
│  │      │      │易。          │        │      │扣案門號0000000000號之行動│    │
│  │      │      │              │        │      │電話壹支（含SIM卡壹枚）沒 │    │
│  │      │      │              │        │      │收，未扣案犯罪所得之財物新│    │
│  │      │      │              │        │      │臺幣壹仟元與王蔚勇連帶沒收│    │
│  │      │      │              │        │      │，如全部或一部不能沒收時，│    │
│  │      │      │              │        │      │以其與王蔚勇之財產連帶抵償│    │
│  │      │      │              │        │      │之。                      │    │
├─┼───┼───┼───────┼────┼───┼─────────────┼──┤
│二│王蔚勇│林福裕│林福裕持用行動│98年11月│五百元│王蔚勇共同販賣第一級毒品，│原審│
│  │莊怡君│      │電話0000000000│14日下午│      │累犯，處有期徒刑柒年捌月。│判決│
│  │      │      │號與王蔚勇、莊│18時許  │      │扣案門號0000000000號之行動│附表│
│  │      │      │怡君二人以持用│        │      │電話壹支（含SIM卡壹枚）沒 │一編│
│  │      │      │之門號00000000│        │      │收，未扣案犯罪所得之財物新│號一│
│  │      │      │72號之行動電話│        │      │臺幣伍佰元與莊怡君連帶沒收│第二│
│  │      │      │聯絡後，於右列│        │      │，如全部或一部不能沒收時，│則  │
│  │      │      │所示時間，約至│        │      │以其與莊怡君之財產連帶抵償│    │
│  │      │      │台南市北區小北│        │      │之。                      │    │
│  │      │      │夜市附近之麥當│        │      │莊怡君共同販賣第一級毒品，│    │
│  │      │      │勞旁，為各項交│        │      │累犯，處有期徒刑柒年肆月。│    │
│  │      │      │易。          │        │      │扣案門號0000000000號之行動│    │
│  │      │      │              │        │      │電話壹支（含SIM卡壹枚）沒 │    │
│  │      │      │              │        │      │收，未扣案犯罪所得之財物新│    │
│  │      │      │              │        │      │臺幣伍佰元與王蔚勇連帶沒收│    │
│  │      │      │              │        │      │，如全部或一部不能沒收時，│    │
│  │      │      │              │        │      │以其與王蔚勇之財產連帶抵償│    │
│  │      │      │              │        │      │之。                      │    │
├─┼───┼───┼───────┼────┼───┼─────────────┼──┤
│三│王蔚勇│林福裕│林福裕持用行動│98年11月│一千元│王蔚勇共同販賣第一級毒品，│原審│
│  │莊怡君│      │電話0000000000│15日凌晨│      │累犯，處有期徒刑柒年捌月。│判決│
│  │      │      │號與王蔚勇、莊│0時許   │      │扣案門號0000000000號之行動│附表│
│  │      │      │怡君二人以持用│        │      │電話壹支（含SIM卡壹枚）沒 │一編│
│  │      │      │之門號00000000│        │      │收，未扣案犯罪所得之財物新│號一│
│  │      │      │72號之行動電話│        │      │臺幣壹仟元與莊怡君連帶沒收│第三│
│  │      │      │聯絡後，於右列│        │      │，如全部或一部不能沒收時，│則  │
│  │      │      │所示時間，約至│        │      │以其與莊怡君之財產連帶抵償│    │
│  │      │      │台南市北區小北│        │      │之。                      │    │
│  │      │      │夜市附近之麥當│        │      │莊怡君共同販賣第一級毒品，│    │
│  │      │      │勞旁，為各項交│        │      │累犯，處有期徒刑柒年肆月。│    │
│  │      │      │易。          │        │      │扣案門號0000000000號之行動│    │
│  │      │      │              │        │      │電話壹支（含SIM卡壹枚）沒 │    │
│  │      │      │              │        │      │收，未扣案犯罪所得之財物新│    │
│  │      │      │              │        │      │臺幣壹仟元與王蔚勇連帶沒收│    │
│  │      │      │              │        │      │，如全部或一部不能沒收時，│    │
│  │      │      │              │        │      │以其與王蔚勇之財產連帶抵償│    │
│  │      │      │              │        │      │之。                      │    │
├─┼───┼───┼───────┼────┼───┼─────────────┼──┤
│四│王蔚勇│林福裕│林福裕持用行動│98年11月│一千元│王蔚勇共同販賣第一級毒品，│原審│
│  │莊怡君│      │電話0000000000│29日凌晨│      │累犯，處有期徒刑柒年捌月。│判決│
│  │      │      │號與王蔚勇、莊│01時許  │      │扣案門號0000000000號之行動│附表│
│  │      │      │怡君二人以持用│        │      │電話壹支（含SIM卡壹枚）沒 │一編│
│  │      │      │之門號00000000│        │      │收，未扣案犯罪所得之財物新│號一│
│  │      │      │91號之行動電話│        │      │臺幣壹仟元與莊怡君連帶沒收│第四│
│  │      │      │聯絡後，於右列│        │      │，如全部或一部不能沒收時，│則  │
│  │      │      │所示時間，約至│        │      │以其與莊怡君之財產連帶抵償│    │
│  │      │      │台南市北區小北│        │      │之。                      │    │
│  │      │      │夜市附近之麥當│        │      │莊怡君共同販賣第一級毒品，│    │
│  │      │      │勞旁，為各項交│        │      │累犯，處有期徒刑柒年肆月。│    │
│  │      │      │易。          │        │      │扣案門號0000000000號之行動│    │
│  │      │      │              │        │      │電話壹支（含SIM卡壹枚）沒 │    │
│  │      │      │              │        │      │收，未扣案犯罪所得之財物新│    │
│  │      │      │              │        │      │臺幣壹仟元與王蔚勇連帶沒收│    │
│  │      │      │              │        │      │，如全部或一部不能沒收時，│    │
│  │      │      │              │        │      │以其與王蔚勇之財產連帶抵償│    │
│  │      │      │              │        │      │之。                      │    │
├─┼───┼───┼───────┼────┼───┼─────────────┼──┤
│五│許雯倢│余昌敏│余昌敏持用行動│98年11月│五百元│許雯倢販賣第一級毒品，累犯│原審│
│  │      │      │電話0000000000│13日16時│      │，處有期徒刑伍年肆月。扣案│判決│
│  │      │      │號，與許雯倢以│許      │      │門號0000000000號之行動電話│附表│
│  │      │      │持用之行動電話│        │      │壹支（含SIM卡壹枚）沒收， │一編│
│  │      │      │0000000000號聯│        │      │未扣案犯罪所得之財物新臺幣│號二│
│  │      │      │絡後，於右列時│        │      │伍佰元沒收，如全部或一部不│第一│
│  │      │      │間，於許雯倢位│        │      │能沒收時，以其財產抵償之。│則  │
│  │      │      │在台南市北區公│        │      │                          │    │
│  │      │      │園北路78巷55號│        │      │                          │    │
│  │      │      │住處交易。    │        │      │                          │    │
├─┼───┼───┼───────┼────┼───┼─────────────┼──┤
│六│許雯倢│余昌敏│余昌敏持用行動│98年12月│五百元│許雯倢販賣第一級毒品，累犯│原審│
│  │      │      │電話0000000000│10日16時│      │，處有期徒刑伍年肆月。扣案│判決│
│  │      │      │號，與許雯倢以│許      │      │門號0000000000號之行動電話│附表│
│  │      │      │持用之行動電話│        │      │壹支（含SIM卡壹枚）沒收， │一編│
│  │      │      │0000000000號聯│        │      │未扣案犯罪所得之財物新臺幣│號二│
│  │      │      │絡後，於右列時│        │      │伍佰元沒收，如全部或一部不│第二│
│  │      │      │間，於許雯倢位│        │      │能沒收時，以其財產抵償之。│則  │
│  │      │      │在台南市北區公│        │      │                          │    │
│  │      │      │園北路78巷55號│        │      │                          │    │
│  │      │      │住處交易。    │        │      │                          │    │
├─┼───┼───┼───────┼────┼───┼─────────────┼──┤
│七│王蔚勇│于世華│于世華使用家用│98年11月│四百元│王蔚勇共同販賣第一級毒品，│原審│
│  │莊怡君│      │電話00-0000000│26日下午│      │累犯，處有期徒刑柒年捌月。│判決│
│  │      │      │號，與王蔚勇、│15時許  │      │扣案門號0000000000號之行動│附表│
│  │      │      │莊怡君二人持用│        │      │電話壹支（含SIM卡壹枚）沒 │一編│
│  │      │      │之行動電話0927│        │      │收，未扣案犯罪所得之財物新│號三│
│  │      │      │319491號聯絡，│        │      │臺幣肆佰元與莊怡君連帶沒收│    │
│  │      │      │於右列時間，約│        │      │，如全部或一部不能沒收時，│    │
│  │      │      │至王蔚勇、莊怡│        │      │以其與莊怡君之財產連帶抵償│    │
│  │      │      │君位在台南市北│        │      │之。                      │    │
│  │      │      │區○○路○段126│        │      │莊怡君共同販賣第一級毒品，│    │
│  │      │      │巷17號6樓之3住│        │      │累犯，處有期徒刑柒年肆月。│    │
│  │      │      │處，由于世華以│        │      │扣案門號0000000000號之行動│    │
│  │      │      │二張中獎之面額│        │      │電話壹支（含SIM卡壹枚）沒 │    │
│  │      │      │200元統一發票 │        │      │收，未扣案犯罪所得之財物新│    │
│  │      │      │，向莊怡君購買│        │      │臺幣肆佰元與王蔚勇連帶沒收│    │
│  │      │      │價值400元之海 │        │      │，如全部或一部不能沒收時，│    │
│  │      │      │洛因。        │        │      │以其與王蔚勇之財產連帶抵償│    │
│  │      │      │              │        │      │之。                      │    │
├─┼───┼───┼───────┼────┼───┼─────────────┼──┤
│八│王蔚勇│于世華│王蔚勇、莊怡君│98年12月│三百元│王蔚勇共同販賣第一級毒品，│原審│
│  │莊怡君│      │二人將價值1000│1日下午 │      │累犯，處有期徒刑柒年捌月。│判決│
│  │許雯倢│      │元之海洛因交予│12時許  │      │扣案門號0000000000號之行動│附表│
│  │      │      │許雯倢，請許雯│        │      │電話壹支（含SIM卡壹枚）沒 │一編│
│  │      │      │倢將海洛因分裝│        │      │收，未扣案犯罪所得之財物新│號四│
│  │      │      │為價值300元至 │        │      │臺幣佰元與莊怡君、許雯倢│第一│
│  │      │      │500元非均等之 │        │      │連帶沒收，如全部或一部不能│則  │
│  │      │      │三等份，于世華│        │      │沒收時，以其與莊怡君、許雯│    │
│  │      │      │使用之公共電話│        │      │倢之財產連帶抵償之。      │    │
│  │      │      │00-0000000號與│        │      │莊怡君共同販賣第一級毒品，│    │
│  │      │      │王蔚勇、莊怡君│        │      │累犯，處有期徒刑柒年肆月。│    │
│  │      │      │二人以持用之行│        │      │扣案門號0000000000號之行動│    │
│  │      │      │動電話00000000│        │      │電話壹支（含SIM卡壹枚）， │    │
│  │      │      │91號聯絡，於右│        │      │沒收，未扣案犯罪所得之財物│    │
│  │      │      │列時間，約至臺│        │      │新臺幣佰元與王蔚勇、許雯│    │
│  │      │      │南市○區○○路│        │      │倢連帶沒收，如全部或一部不│    │
│  │      │      │清心茶飲館旁，│        │      │能沒收時，以其與王蔚勇、許│    │
│  │      │      │由許雯倢將其中│        │      │雯倢之財產連帶抵償之。    │    │
│  │      │      │價值300元份量 │        │      │許雯倢共同販賣第一級毒品，│    │
│  │      │      │之海洛因賣予于│        │      │累犯，處有期徒刑伍年肆月。│    │
│  │      │      │世華。        │        │      │扣案門號0000000000號之行動│    │
│  │      │      │              │        │      │電話壹支（含SIM卡壹枚）， │    │
│  │      │      │              │        │      │沒收，未扣案犯罪所得之財物│    │
│  │      │      │              │        │      │新臺幣佰元與王蔚勇、莊怡│    │
│  │      │      │              │        │      │君連帶沒收，如全部或一部不│    │
│  │      │      │              │        │      │能沒收時，以其與王蔚勇、莊│    │
│  │      │      │              │        │      │怡君之財產連帶抵償之。    │    │
├─┼───┼───┼───────┼────┼───┼─────────────┼──┤
│九│王蔚勇│于世華│王蔚勇、莊怡君│98年12月│三百元│王蔚勇共同販賣第一級毒品，│原審│
│  │莊怡君│      │二人將價值1000│2日下午 │      │累犯，處有期徒刑柒年捌月。│判決│
│  │許雯倢│      │元之海洛因交予│14時許  │      │扣案門號0000000000號之行動│附表│
│  │      │      │許雯倢，請許雯│        │      │電話壹支（含SIM卡壹枚）沒 │一編│
│  │      │      │倢將海洛因分裝│        │      │收，未扣案犯罪所得之財物新│號四│
│  │      │      │為價值300元至 │        │      │臺幣佰元與莊怡君、許雯倢│第二│
│  │      │      │500元非均等之 │        │      │連帶沒收，如全部或一部不能│則  │
│  │      │      │三等份，于世華│        │      │沒收時，以其與莊怡君、許雯│    │
│  │      │      │使用之公共電話│        │      │倢之財產連帶抵償之。      │    │
│  │      │      │00-0000000號與│        │      │莊怡君共同販賣第一級毒品，│    │
│  │      │      │王蔚勇、莊怡君│        │      │累犯，處有期徒刑柒年肆月。│    │
│  │      │      │二人以持用之行│        │      │扣案門號0000000000號之行動│    │
│  │      │      │動電話00000000│        │      │電話壹支（含SIM卡壹枚）沒 │    │
│  │      │      │91號聯絡，於右│        │      │收，未扣案犯罪所得之財物新│    │
│  │      │      │列時間，約至臺│        │      │臺幣佰元與王蔚勇、許雯倢│    │
│  │      │      │南市○區○○路│        │      │連帶沒收，如全部或一部不能│    │
│  │      │      │清心茶飲館旁，│        │      │沒收時，以其與王蔚勇、許雯│    │
│  │      │      │由許雯倢將其中│        │      │倢之財產連帶抵償之。      │    │
│  │      │      │價值300元份量 │        │      │許雯倢共同販賣第一級毒品，│    │
│  │      │      │之海洛因賣予于│        │      │累犯，處有期徒刑伍年肆月。│    │
│  │      │      │世華。        │        │      │扣案門號0000000000號之行動│    │
│  │      │      │              │        │      │電話壹支（含SIM卡壹枚）沒 │    │
│  │      │      │              │        │      │收，未扣案犯罪所得之財物新│    │
│  │      │      │              │        │      │臺幣佰元與王蔚勇、莊怡君│    │
│  │      │      │              │        │      │連帶沒收，如全部或一部不能│    │
│  │      │      │              │        │      │沒收時，以其與王蔚勇、莊怡│    │
│  │      │      │              │        │      │君之財產連帶抵償之。      │    │
├─┼───┼───┼───────┼────┼───┼─────────────┼──┤
│十│王蔚勇│于世華│王蔚勇、莊怡君│98年12月│五百元│王蔚勇共同販賣第一級毒品，│原審│
│  │莊怡君│      │二人將價值一千│3日晚上 │      │累犯，處有期徒刑柒年捌月。│判決│
│  │許雯倢│      │元之海洛因交予│21時許  │      │扣案門號0000000000號之行動│附表│
│  │      │      │許雯倢，請許雯│        │      │電話壹支（含SIM卡壹枚）沒 │一編│
│  │      │      │倢將海洛因分為│        │      │收，未扣案犯罪所得之財物新│號四│
│  │      │      │價值300元至500│        │      │臺幣伍佰元與莊怡君、許雯倢│第三│
│  │      │      │元非均等之三等│        │      │連帶沒收，如全部或一部不能│則  │
│  │      │      │份，經于世華以│        │      │沒收時，以其與莊怡君、許雯│    │
│  │      │      │公共電話06-251│        │      │倢之財產連帶抵償之。      │    │
│  │      │      │0414號與其二人│        │      │莊怡君共同販賣第一級毒品，│    │
│  │      │      │以持用之行動電│        │      │累犯，處有期徒刑柒年肆月。│    │
│  │      │      │話0000000000號│        │      │扣案門號0000000000號之行動│    │
│  │      │      │聯絡後，於右列│        │      │電話壹支（含SIM卡壹枚）沒 │    │
│  │      │      │時間，約至王蔚│        │      │收，未扣案犯罪所得之財物新│    │
│  │      │      │勇、莊怡君位在│        │      │臺幣伍佰元與王蔚勇、許雯倢│    │
│  │      │      │台南市北區西門│        │      │連帶沒收，如全部或一部不能│    │
│  │      │      │路4段126巷17號│        │      │沒收時，以其與王蔚勇、許雯│    │
│  │      │      │6樓之3住處樓下│        │      │倢之財產連帶抵償之。      │    │
│  │      │      │，由許雯倢將價│        │      │許雯倢共同販賣第一級毒品，│    │
│  │      │      │值500元份量之 │        │      │累犯，處有期徒刑伍年肆月。│    │
│  │      │      │海洛因賣予于世│        │      │扣案門號0000000000號之行動│    │
│  │      │      │華。          │        │      │電話壹支（含SIM卡壹枚）沒 │    │
│  │      │      │              │        │      │收，未扣案犯罪所得之財物新│    │
│  │      │      │              │        │      │臺幣伍佰元與王蔚勇、莊怡君│    │
│  │      │      │              │        │      │連帶沒收，如全部或一部不能│    │
│  │      │      │              │        │      │沒收時，以其與王蔚勇、莊怡│    │
│  │      │      │              │        │      │君之財產連帶抵償之。      │    │
└─┴───┴───┴───────┴────┴───┴─────────────┴──┘
附表二：
┌─┬───┬───┬───────┬────┬─────────────┐
│編│被  告│交  易│交易方式、毒品│犯罪時間│罪名及宣告刑（主刑、從刑）│
│號│      │對  象│種類及價額    │        │                          │
├─┼───┼───┼───────┼────┼─────────────┤
│一│王蔚勇│蔡永信│蔡永信係莊怡君│98年11月│王蔚勇共同轉讓第一級毒品，│
│  │莊怡君│      │之前夫，由莊怡│16日下午│累犯，處有期徒刑捌月。扣案│
│  │      │      │君以所有之行動│某時許  │門號0000000000號之行動電話│
│  │      │      │電話0000000000│        │壹支（含SIM卡壹枚）沒收。 │
│  │      │      │號與蔡永信持用│        │莊怡君共同轉讓第一級毒品，│
│  │      │      │行動電話091651│        │累犯，處有期徒刑拾月。扣案│
│  │      │      │2185號聯絡後，│        │門號0000000000號之行動電話│
│  │      │      │於右列時間，約│        │壹支（含SIM卡壹枚）沒收。 │
│  │      │      │至蔡永信位在臺│        │                          │
│  │      │      │南縣歸仁鄉看西│        │                          │
│  │      │      │村成功七街九六│        │                          │
│  │      │      │號住處，與王蔚│        │                          │
│  │      │      │勇、許雯倢陪同│        │                          │
│  │      │      │下去看蔡永信、│        │                          │
│  │      │      │莊怡君所生之小│        │                          │
│  │      │      │孩後，免費提供│        │                          │
│  │      │      │數量不詳之海洛│        │                          │
│  │      │      │因及甲基安非他│        │                          │
│  │      │      │命，供蔡永信施│        │                          │
│  │      │      │用。          │        │                          │
├─┼───┼───┼───────┼────┼─────────────┤
│二│王蔚勇│蔡永信│由莊怡君以所有│98年11月│王蔚勇共同轉讓第一級毒品，│
│  │莊怡君│      │之行動電話0927│18日上午│累犯，處有期徒刑捌月。扣案│
│  │      │      │319491號與蔡永│某時許  │門號0000000000號之行動電話│
│  │      │      │信持用行動電話│        │壹支（含SIM卡壹枚）沒收。 │
│  │      │      │0000000000號聯│        │莊怡君共同轉讓第一級毒品，│
│  │      │      │絡後，於右列時│        │累犯，處有期徒刑拾月。扣案│
│  │      │      │間，約至蔡永信│        │門號0000000000號之行動電話│
│  │      │      │位在臺南縣歸仁│        │壹支（含SIM卡壹枚）沒收。 │
│  │      │      │鄉看西村成功七│        │                          │
│  │      │      │街九六號住處，│        │                          │
│  │      │      │與王蔚勇陪同下│        │                          │
│  │      │      │去看蔡永信、莊│        │                          │
│  │      │      │怡君所生之小孩│        │                          │
│  │      │      │，免費提供數量│        │                          │
│  │      │      │不詳之海洛因及│        │                          │
│  │      │      │甲基安非他命，│        │                          │
│  │      │      │供蔡永信施用。│        │                          │
├─┼───┼───┼───────┼────┼─────────────┤
│三│莊怡君│蔡永信│蔡永信持用行動│98年11月│莊怡君轉讓第一級毒品，累犯│
│  │      │      │電話0000000000│23日下午│，處有期徒刑拾月。扣案門號│
│  │      │      │號以簡訊與莊怡│某時許  │0000000000號之行動電話壹支│
│  │      │      │君所有之行動電│        │（含SIM卡壹枚）沒收。     │
│  │      │      │話0000000000號│        │                          │
│  │      │      │聯絡，於右列時│        │                          │
│  │      │      │間，約至蔡永信│        │                          │
│  │      │      │位在臺南縣歸仁│        │                          │
│  │      │      │鄉看西村成功七│        │                          │
│  │      │      │街九六號住處，│        │                          │
│  │      │      │免費提供數量不│        │                          │
│  │      │      │詳之海洛因及甲│        │                          │
│  │      │      │基安非他命，供│        │                          │
│  │      │      │蔡永信施用。  │        │                          │
└─┴───┴───┴───────┴────┴─────────────┘
附表三（販賣海洛因部分之監聽譯文）：
┌─┬──┬───┬─────┬─────┬──────────────┬──┐
│編│日期│ 時間 │  發話方  │  受話方  │  通話內容                  │頁碼│
│號│    │      │          │          │                            │    │
├─┼──┼───┼─────┼─────┼──────────────┼──┤
│1 │98年│0時33 │0000000000│0000000000│A：喂！（男子-王蔚勇）      │偵一│
│  │11月│分21秒│（林福裕）│（莊怡君）│B：喂！現用1張喔。          │卷第│
│  │12日│      │          │          │A：我叫她聽喔（男子-王蔚勇）│39頁│
│  │    │      │          │          │B：喔。                     │    │
│  │    │      │          │          │A：喂！（莊怡君）           │    │
│  │    │      │          │          │B：喂！現處理1張。          │    │
│  │    │      │          │          │A：什麼。                   │    │
│  │    │      │          │          │B：處理1張啦。              │    │
│  │    │      │          │          │A：喔。                     │    │
│  │    │      │          │          │B：ㄟ，妳上次那個較不好。   │    │
│  │    │      │          │          │A：你說怎樣。               │    │
│  │    │      │          │          │B：上次我向妳處理1千那個，那│    │
│  │    │      │          │          │   比較沒，那種打下去沒味。 │    │
│  │    │      │          │          │A：我聽沒？                 │    │
│  │    │      │          │          │B：我說上次那種的，不太好。 │    │
│  │    │      │          │          │A：喔，我知道了。           │    │
│  │    │      │          │          │B：喔                       │    │
│  │    │      │          │          │A：好好。                   │    │
│  │    │      │          │          │B：要約在哪裡，同樣的地方？ │    │
│  │    │      │          │          │A：嗯。                     │    │
│  │    │      │          │          │B：喔？                     │    │
│  │    │      │          │          │A：好。                     │    │
├─┼──┼───┼─────┼─────┼──────────────┼──┤
│2 │98年│18時02│0000000000│0000000000│B：那個我拿500元，你現在哪？│偵一│
│  │11月│分47秒│（林福裕）│（莊怡君）│   我要去我們小北百貨文賢店 │卷第│
│  │14日│      │          │          │   吊東西，我在上班。       │41頁│
│  │    │      │          │          │A：好，我拿去給你（莊怡君聲 │    │
│  │    │      │          │          │   音）                     │    │
│  │    │      │          │          │B：你要來文賢店嗎？         │    │
│  │    │      │          │          │A：我人現在後甲，而且我東西 │    │
│  │    │      │          │          │   也沒帶出來，我也是要先回 │    │
│  │    │      │          │          │   小北才能拿給你。         │    │
│  │    │      │          │          │B：你人在後甲喔，那等等再看 │    │
│  │    │      │          │          │   看好了。                 │    │
│  │    │      │          │          │A：好。                     │    │
├─┼──┼───┼─────┼─────┼──────────────┼──┤
│3 │98年│18時06│0000000000│0000000000│B：不然你騎回來好了。       │偵一│
│  │11月│分22秒│（林福裕）│（莊怡君）│A：我在西門路4段東帝士前的  │卷第│
│  │14日│      │          │          │   7-11，隔壁是遠傳電信。   │41頁│
│  │    │      │          │          │   （莊怡君聲音）           │    │
│  │    │      │          │          │B：我看在原來的麥當勞好了， │    │
│  │    │      │          │          │不然我怕找不到路。          │    │
│  │    │      │          │          │A：好啦。                   │    │
├─┼──┼───┼─────┼─────┼──────────────┼──┤
│4 │98年│00時33│0000000000│0000000000│B：喂，用1張，用1000元。    │偵一│
│  │11月│分36秒│（林福裕）│（莊怡君）│A：你是誰？（莊怡君聲音）   │卷第│
│  │15日│      │          │          │B：我是南仔他朋友。         │42頁│
│  │    │      │          │          │A：喔。                     │    │
│  │    │      │          │          │B：我現在剛到家，上去再打給 │    │
│  │    │      │          │          │   你。                     │    │
│  │    │      │          │          │A：好。                     │    │
│  │    │      │          │          │B：1000元哦。               │    │
│  │    │      │          │          │A：好。                     │    │
│  │    │      │          │          │B：1000元哦。               │    │
│  │    │      │          │          │A：好我知道。               │    │
├─┼──┼───┼─────┼─────┼──────────────┼──┤
│5 │98年│01時14│0000000000│0000000000│A：喂。（莊怡君聲音）       │偵一│
│  │11月│分57秒│（林福裕）│（莊怡君）│B：拿500給我。              │卷第│
│  │29日│      │          │          │A：好。                     │52頁│
│  │    │      │          │          │B：同樣那裡？               │    │
│  │    │      │          │          │A：對。                     │    │
│  │    │      │          │          │B：我到打給你。             │    │
│  │    │      │          │          │A：好。                     │    │
├─┼──┼───┼─────┼─────┼──────────────┼──┤
│6 │98年│01時20│0000000000│0000000000│A：我馬上到。（莊怡君聲音） │偵一│
│  │11月│分30秒│（林福裕）│（莊怡君）│B：改成1000元。             │卷第│
│  │29日│      │          │          │A：好，等我。               │52頁│
│  │    │      │          │          │B：到打給你。               │    │
├─┼──┼───┼─────┼─────┼──────────────┼──┤
│7 │98年│15時44│00-0000000│0000000000│A：喂（莊怡君）             │偵一│
│  │11月│分13秒│（于世華）│（莊怡君）│B：你怎麼關機？             │卷第│
│  │26日│      │          │          │A：我哪有關機？             │50頁│
│  │    │      │          │          │B：0985那支關機耶！         │    │
│  │    │      │          │          │A：喔，我在睡覺，可能是叫到 │    │
│  │    │      │          │          │   沒電了（指0000000000）   │    │
│  │    │      │          │          │B：我可不可以用統一發票跟你 │    │
│  │    │      │          │          │   換？                     │    │
│  │    │      │          │          │A：統一發票？               │    │
│  │    │      │          │          │B：對阿。                   │    │
│  │    │      │          │          │A：你對中多少？             │    │
│  │    │      │          │          │B：200阿。                  │    │
│  │    │      │          │          │A：200可以幹嘛？            │    │
│  │    │      │          │          │B：我有2張。                │    │
│  │    │      │          │          │A：後，我被你打敗。         │    │
│  │    │      │          │          │B：我現在沒身份證可以去兌換 │    │
│  │    │      │          │          │   阿。                     │    │
│  │    │      │          │          │A：用統一發票？             │    │
│  │    │      │          │          │B：對阿。                   │    │
│  │    │      │          │          │A：哼（語氣是默許）         │    │
│  │    │      │          │          │B：那我到你那邊再打給你。   │    │
│  │    │      │          │          │A：哼（語氣是默許）         │    │
│  │    │      │          │          │B：好。                     │    │
├─┼──┼───┼─────┼─────┼──────────────┼──┤
│8 │98年│16時02│00-0000000│0000000000│B：喂、喂                   │偵一│
│  │11月│分56秒│（于世華）│（莊怡君）│A：講話。                   │卷第│
│  │26日│      │ 公共電話 │          │B：我到了。                 │50頁│
│  │    │      │          │          │A：後。                     │    │
│  │    │      │          │          │B：上去嗎？                 │    │
│  │    │      │          │          │A：好。                     │    │
│  │    │      │          │          │B：好。（于世華直接往莊怡君 │    │
│  │    │      │          │          │   、王蔚勇住處交易毒品）   │    │
├─┼──┼───┼─────┼─────┼──────────────┼──┤
│9 │98年│12時39│00-0000000│0000000000│A：喂。（莊怡君聲音）       │偵一│
│  │12月│分27秒│（于世華）│（莊怡君）│B：我要還你300元。          │卷第│
│  │1日 │      │ 公共電話 │          │A：我現在在外面，你過來清心 │54頁│
│  │    │      │          │          │B：好，我現在就是在清心。   │    │
│  │    │      │          │          │A：有喔。                   │    │
│  │    │      │          │          │B：嘿啊。                   │    │
│  │    │      │          │          │A：那你在那裡等我。         │    │
├─┼──┼───┼─────┼─────┼──────────────┼──┤
│10│98年│14時35│00-0000000│0000000000│A：喂（莊怡君聲音）         │偵一│
│  │12月│分25秒│（于世華）│（莊怡君）│B：你回家沒？               │卷第│
│  │2日 │      │ 公用電話 │          │A：你等一下到泡沫紅茶這裡。 │55頁│
│  │    │      │          │          │B：我現在在這裡了。         │    │
│  │    │      │          │          │A：好。                     │    │
├─┼──┼───┼─────┼─────┼──────────────┼──┤
│11│98年│21時14│00-0000000│0000000000│A：喂（莊怡君聲音）         │偵一│
│  │12月│分23秒│（于世華）│（莊怡君）│B：上去嗎？                 │卷第│
│  │3日 │      │ 公用電話 │          │A：上來阿。                 │56頁│
│  │    │      │          │          │B：好。                     │    │
└─┴──┴───┴─────┴─────┴──────────────┴──┘
附表四（轉讓毒品之監聽譯文）：
┌─┬──┬───┬─────┬─────┬──────────────┬──┐
│編│日期│ 時間 │  發話方  │  受話方  │  通話內容                  │頁碼│
│號│    │      │          │          │                            │    │
├─┼──┼───┼─────┼─────┼──────────────┼──┤
│1 │98年│16時05│0000000000│0000000000│（簡訊）                    │偵一│
│  │11月│分07秒│（莊怡君）│（蔡永信）│我等下會跟勇阿過去。        │卷第│
│  │16日│      │          │          │                            │45頁│
├─┼──┼───┼─────┼─────┼──────────────┼──┤
│2 │98年│10時15│0000000000│0000000000│B：喂。                     │偵一│
│  │11月│分16秒│（莊怡君）│（蔡永信）│A：喂，你在家？             │卷第│
│  │18日│      │          │          │B：嗯啊。                   │46頁│
│  │    │      │          │          │A：你那邊那一天過去還有剩嗎 │    │
│  │    │      │          │          │   ？                       │    │
│  │    │      │          │          │B：沒啦，怎麼還有剩下。     │    │
│  │    │      │          │          │A：幹你老師，我還有拿給你的 │    │
│  │    │      │          │          │   你都沒剩。               │    │
│  │    │      │          │          │B：拜託，勇仔他根本都那個， │    │
│  │    │      │          │          │   恁爸找的都快瘋了，括不括 │    │
│  │    │      │          │          │   的起來都丟掉。           │    │
│  │    │      │          │          │A：你那時不是還有倒進去？   │    │
│  │    │      │          │          │B：沒啦。                   │    │
│  │    │      │          │          │A：我拿給你的那些也是很多塊 │    │
│  │    │      │          │          │   吧，也不少吧。           │    │
│  │    │      │          │          │B：2塊好不好。              │    │
│  │    │      │          │          │A：2塊而已，你豬喔，好了不跟│    │
│  │    │      │          │          │   你講了。                 │    │
│  │    │      │          │          │B：喂。                     │    │
│  │    │      │          │          │A：怎樣啦。                 │    │
│  │    │      │          │          │B：2塊好不好。              │    │
│  │    │      │          │          │A：2塊而已，你豬喔，好了不跟│    │
│  │    │      │          │          │   你講了。                 │    │
│  │    │      │          │          │B：喂，要過去嘛。           │    │
│  │    │      │          │          │A：說不定我等下會過去，苦果 │    │
│  │    │      │          │          │   沒剩多少，好了。         │    │
│  │    │      │          │          │B：喔。                     │    │
├─┼──┼───┼─────┼─────┼──────────────┼──┤
│3 │98年│20時56│0000000000│0000000000│（簡訊）                    │偵一│
│  │11月│分15秒│（蔡永信）│（莊怡君）│麻煩幫我弄五或一給我明天我鴿│卷第│
│  │22日│      │          │          │有場在給你好嗎看怎樣打訊息或│49頁│
│  │    │      │          │          │手機等妳                    │    │
├─┼──┼───┼─────┼─────┼──────────────┼──┤
│4 │98年│21時15│0000000000│0000000000│（簡訊）                    │偵一│
│  │11月│分56秒│（莊怡君）│（蔡永信）│我進量你是早上下午          │卷第│
│  │22日│      │          │          │                            │49頁│
├─┼──┼───┼─────┼─────┼──────────────┼──┤
│5 │98年│21時22│0000000000│0000000000│（簡訊）                    │偵一│
│  │11月│分38秒│（蔡永信）│（莊怡君）│我中午差不多一點就要出門了妳│卷第│
│  │22日│      │          │          │最慢十點或十一點就要來了哦盡│49頁│
│  │    │      │          │          │量你一個人來就好回訊息      │    │
└─┴──┴───┴─────┴─────┴──────────────┴──┘